Inventaris van de archieven van de Inspecties en Kantoren van het Staatsbedrijf der PTT in Zuid- Holland, 1814-1926
Nationaal Archief, Den Haag
- Voorgevel aanzicht met doorsnede en plattegrond 1e verdieping en zolderverdieping
Begane grond en 1e verdieping
Geen schaalaanduiding
Groot 37 x 62 cm
63 "Plan tot een hulppost- en telegraafgebouw met bovenwoningen aan de Valkenboschlaan en Edisonlaan te 's-Gravenhage" 1907
Met bijlage
Schaal 1: 100
- Tekening 1: Plattegronden
Lichtdruk
Groot 55 x 65 cm
Plattegrond van de begane grond in duplo
- Tekening 2: Gevelaanzichten met doorsneden
Lichtdruk
Groot 58 x 63 cm
- Tekening 3: Plattegronden van de bintlaagconstructie
Lichtdruk
Groot 56 x 65 cm
- Schetstekening van de plattegrond van een niet nader aangeduid gebouw z.j.
Geen schaalaanduiding
Groot 14 x 28 cm
In duplo
- Bijlage: omschrijving van het gebouw aan de Valkenboschlaan
63 Lichtdruk van de plattegrond van het hulpkantoor Z.O. Buitensingel 1908
Met bijlage
In dorso
Schaal 1: 50
Groot 28 x 22 cm
63 "Ontwerp voor een gebouw, bestemd voor een bijkantoor der Posterijen en twee bovenhuizen aan de Charl. de Bourbonstraat te 's-Gravenhage 1908
Lichtdruk
Gevelaanzichten met plattegronden
Schaal 1: 100
Groot 67 x 73 cm
Plattegrondtekening van de begane grond in duplo
63 Situatie-tekening van de Algemeene 's-Gravenhaagsche Bouwgrond Maatschappij van het bouwcomplex Bezuidenhout i.v.m. de vestiging van het bijkantoor Charl. de Bourbonstraat 1908
In dorso
Schaal 1: 2000
Groot 54 x 71 cm
Legenda aanwezig
63 Bouwtekening van het "Gebouw voor de Radio-Telegrafie, nabij het afvoerkanaal te Scheveningen" (Radio-station) 1910
In dorso
Gevelaanzichten met doorsneden en plattegronden
Schaal 1: 100
Groot 74 x 64 cm
Behoort bij bestek no 23 (niet aangetroffen)
63 "Ontwerp voor 2 herenhuizen aan de Prins Mauritslaan te 's-Gravenhage, bestemd tot hulpkantoor Prins Mauritslaan" 1907
Lichtdruk
Gevelaanzichten met plattegronden
Schaal 1: 100
Groot 44 x 67 cm
63 "Plan tot verbouw en uitbreiding van het Post- en Telegraafgebouw te 's-Gravenhage" 1913
Plattegronden
Schaal 1: 100
- Souterrain
Groot 65 x 92 cm
In duplo
Eén exemplaar: legenda aanwezig
- Begane grond
Groot 65 x 92 cm
In duplo
Eén exemplaar: legenda aanwezig
- 1e Verdieping
Groot 65 x 92 cm
In duplo
Eén exemplaar: legenda aanwezig
- 2e Verdieping
Groot 65 x 92 cm
In duplo
Eén exemplaar: legenda aanwezig
63 "Plan tot aan- en verbouw van het Post- en Telegraafgebouw te 's-Gravenhage" 1914
In dorso
Plattegronden
Schaal 1: 100
- Souterrain
Plan 1913 met intekening van voorgestelde wijziging
Groot 65 x 92 cm
- Begane grond
a) Plan 1913 met intekening van voorgestelde wijzigingen
Groot 65 x 92 cm
b) Uitgewerkt wijzigingsplan 1914
Groot 66 x 99 cm
Legenda aanwezig
- 1e Verdieping
a) Plan 1913 met intekening van voorgestelde wijzigingen
Groot 65 x 92 cm
In duplo
b) Uitgewerkt wijzigingsplan 1914
Groot 66 x 99 cm
Legenda aanwezig
- 2e Verdieping
a) Plan 1913 met intekening van voorgestelde wijzigingen
Groot 65 x 92 cm
In duplo
b) Uitgewerkt wijzigingsplan 1914
Groot 66 x 99 cm
Legenda aanwezig
- Indeling der bestellerslokalen
Groot 39 x 46 cm
- 1e Verdieping-gedeelte Telegrafie (Seinzaal)
Groot 39 x 62 cm
- 2e Verdieping-gedeelte Telegrafie
Groot 39 x 62 cm
- Zolderverdieping-gedeelte Telegrafie
Groot 39 x 41 cm
63 Schets-ontwerp van een Post- en Telegraafkantoor, bijkantoor Prins Mauritslaan 1915
Lichtdruk
Voorgevelaanzicht en plattegrond
Schaal 1: 100
Groot 58 x 32 cm
315 "Plan tot verbouw en uitbreiding van het Post- en Telegraafkantoor te 's-Gravenhage" 1920
Schaal 1: 100
Behoort bij bestek no 18
- Blad 1: Begane grond
Groot 76 x 92 cm
Legenda aanwezig
- Blad 2: 1e Verdieping
Groot 76 x 92 cm
Legenda aanwezig
- Blad 3: 2e Verdieping
Groot 76 x 92 cm
Legenda aanwezig
In dorso: gedeelte Telegraafkantoor
- Blad 4: Gevelaanzichten met doorsnede van de uitbreiding
Groot 37 x 65 cm
(Giessendam-) Hardinxveld
532 Lichtdruk van een situatie-tekening van een "gedeelte van de Staatsspoorweg Elst-Dordrecht, halte Giessendam-Oudekerk" 1902
In dorso
Schaal 1: 1000
Groot 27 x 36 cm
Heerjansdam
13 Schetstekening van de plattegrond van de gemeente Heerjansdam, met aanduiding van de kosteloze bestelkring 1928
Geen schaalaanduiding
Groot 26 x 20 cm
Hellevoetsluis
65 Blad 542, Hellevoetsluis, van de topografische kaart
1: 25000, uitgave 1925
Omgeving eiland Voorne en Goeree met Haringvliet
Groot 25 x 40 cm
Annotatie in potlood van het P.T.T. gebouw en het vroegere Telegraafkantoor
Hillegom
66 Bouw- en werktekeningen van de verbouwingen aan het Post- en Telegraafkantoor 1901-1933
- Plattegrond van het kantoor met directeurswoning 1901
Schaal 1: 100
Groot 31 x 48 cm
Legenda aanwezig
- Situatie-tekening van de ligging van het kantoor 1919
Schaal 1: 100
Groot 59 x 41 cm
- Plattegrond van het kantoor 1928
Geen schaalaanduiding
Groot 20 x 34 cm
- Plattegrond van het kantoor met directeurswoning 1928
Geen schaalaanduiding
Groot 28 x 37 cm
- Gevelaanzichten 1930
Lichtdruk
Schaal 1: 100
Groot 51 x 66 cm
- Doorsneden 1930
Lichtdruk
Schaal 1: 100
Groot 51 x 66 cm
- Plattegrond van begane grond, 1e en zolderverdieping 1930
Lichtdruk
Schaal 1: 100
Groot 51 x 66 cm
- Plattegrond van de kelderfundering en begane grond 1933
Lichtdruk
Schaal 1: 100
Groot 55 x 69 cm
Legenda aanwezig
388 Plan tot "Aan- en verbouw van het Post- en Telegraafkantoor te Hillegom" 1911
Plattegronden en doorsnede
Schaal 1: 100
Groot 45 x 55 cm
Legenda aanwezig
Behoort bij bestek no 17
389 Plattegrond van de "Tijdelijke Pakketpostloods bij het Post- en Telegraafkantoor te Hillegom" 1907
Schaal 1: 100
Groot 39 x 29 cm
Legenda aanwezig
Hoek van Holland
67 Plan tot verbouwing van het Post- en Telegraafkantoor te Hoek van Holland z.j.
Plattegrond
Schaal 1: 100
Groot 24 x 27 cm
Legenda aanwezig
67 Lichtdruk van de kadastrale tekening van de gemeente 's-Gravenzande, sectie Q, nummer 1071 (oud nummer 966) i.v.m. een aan Waterstaat over te dragen perceel grond, bestemd voor de bouw van een Post- en Telegraafkantoor 1908
Schaal 1: 1000
Groot 18 x 29 cm
Legenda aanwezig
Krimpen a/d Lek
421 Bouwtekeningen van het Post- en Telegraafgebouw te Krimpen a/d Lek 1920
Schaal 1: 100
Behoren bij bestek no 19
- Blad I: Gevelaanzichten en doorsneden
Groot 50 x 83 cm
- Blad II: Plattegronden
Groot 50 x 68 cm
- Blad III: Gewapend beton-constructie
Groot 37 x 66 cm
422 "Schetstekening betreffende de bestelkring van het Rijkstelegraafkantoor te Krimpen a/d Lek" 1900
Geen schaalaanduiding
Groot 18 x 50 cm
Leerdam
435 Schetstekening van de postbode-woning en de school te Rhenoy met aanduiding van de huidige en de voorgestelde plaatsing van een postbus z.j.
Geen schaalaanduiding
Groot 13 x 29 cm
Maassluis
68 "Plan tot verbouwing van het Post- en Telegraafkantoor te Maassluis" 1881
Plattegronden: begane grond, 1e en 2e verdieping
Schaal 1: 100
Groot 35 x 48 cm
Legenda aanwezig
Behoort bij bestek no 584 (niet aangetroffen)
68 "Plan tot verbouwing van het Post- en Telegraafkantoor met directeurswoning te Maassluis" 1906
Met bijlagen
Plattegronden: begane grond en 1e verdieping
Schaal 1: 100
Groot 63 x 47 cm
Legenda aanwezig
In duplo
Behoort bij bestek no 41
68 Plattegrond van de gemeente Maassluis 1930
Schaal 1: 5000
Groot 35 x 40 cm
Middelharnis
69 "Uittreksel uit het kadastrale plan van de gemeente Middelharnis, sectie A en B" 1936
Schaal 1: 1250 (sectie B)
Groot 20 x 33 cm
1: 2500 (sectie A)
Moordrecht
490 Schetstekening van de plattegrond van de gemeente Capelle a/d IJssel z.j.
Geen schaalaanduiding
Groot 20 x 22 cm
Waarschijnlijk i.v.m. de bestelkring; met annotaties
Noordwijk
544 "Plan tot verbouwing van het Post- en Telegraafkantoor te Noordwijk" 1902
Plattegronden
Schaal 1: 100
Groot 43 x 68 cm
Legenda aanwezig
In duplo
Behoort bij bestek no 54
544 Schetstekening van de plattegrond van het Post- en Telegraafkantoor te Noordwijk met aanduiding van voorgestelde wijzigingen z.j.
Geen schaalaanduiding
Groot 21 x 33 cm
In duplo
544 "Plan tot verbouwing van het Post- en Telegraafkantoor te Noordwijk" 1912
Plattegronden
Schaal 1: 100
Groot 45 x 74 cm
Legenda aanwezig
Oud-Beyerland
70 Schetstekening van de plattegrond van het Post- en Telegraafkantoor te Oud-Beyerland z.j.
Begane grond en 1e verdieping
Geen schaalaanduiding
Groot 33 x 39 cm
553 "Plan tot verbouwing van het Post- en Telegraafgebouw te Oud-Beyerland" 1906
Plattegronden
Schaal 1: 100
Groot 33 x 50 cm
Legenda aanwezig
Behoort bij bestek no 30
Oudewater
71 Plan tot verbouwing van het Post- en Telegraafkantoor te Oudewater z.j.
Plattegrond: begane grond en 1e verdieping
Schaal 1: 100
Groot 58 x 46 cm
Legenda aanwezig
Behoort bij bestek no 62
Ingescheurd
Ridderkerk
587 "Schetstekening van de plattegrond van de gemeente Ridderkerk" i.v.m. de bestelkring 1867
Schaal 1: 2000
Groot 33 x 41 cm
Rotterdam
39 Schetstekening van de plattegrond van het bijpost- en telegraafkantoor Kruiskade te Rotterdam 1912
Geen schaalaanduiding
Groot 42 x 20 cm
39 Detailtekening van de plattegrond van het bijpost- en telegraafkantoor Kruiskade-Rotterdam i.v.m. voorstel huisvesting bureel Rijksverzekeringsbank 1912
Schaal 1: 100
Groot 26 x 21 cm
Legenda aanwezig
603 "Gewijzigde tekening voor een bijkantoor te Katendrecht" z.j.
Interieuraanzichten en plattegrond
Schaal 1: 50
Groot 43 x 34 cm
Ingescheurd
605 "Ontwerp van een bijpost- en telegraafkantoor met bovenwoningen aan de Nieuwe Binnenweg" 1899
Lichtdruk
Voorgevelaanzicht met doorsneden en plattegronden
Schaal 1: 100
Groot 68 x 63 cm
606 "Uittreksel uit het kadastrale plan van de gemeente Rotterdam, sectie T" 1903
Omgeving Binnenweg-Boymansplein
Schaal 1: 1250
Groot 18 x 28 cm
608 "Ontwerp van een hulppostkantoor met woning aan de Mauritsweg te Rijsoord" 1924
Lichtdruk
Gevelaanzichten met doorsneden en plattegronden
Schaal 1: 100
Groot 34 x 68 cm
609 Schetstekening van de plattegrond van het bijpost- en telegraafkantoor Veerkade, met aanduiding van voorgestelde wijzigingen 1897
Schaal 1: 50
Groot 20 x 32 cm
In duplo
Eén exemplaar: legenda aanwezig
611 "Plan tot verbouwing en inrichting van het Post- en Telegraafgebouw te Rotterdam" 1900
Plattegronden: Begane grond en 1e verdieping
Schaal: 5 cm = 10 meter (1: 200)
Groot 21 x 38 cm
Behoort bij bestek no 19 (niet aangetroffen)
614 "Plan tot verbouwing van het Post- en Telegraafgebouw te Rotterdam" 1914
Plattegronden
Schaal: 10 cm = 10 meter (1: 100)
Groot 56 x 73 cm
Legenda aanwezig
615 "Plan tot inrichting van een bijpost- en telegraafkantoor hoek Vondelstraat-Goudsche singel" (1898)
Plattegrond
Schaal 1: 100
Groot 27 x 21 cm
Legenda aanwezig
633 Plattegrond van de gemeente Oost- en West-Barendrecht met aanduiding van de bestelkring, gedrukt 1867
Schaal 1: 50.000
Groot 15 x 18 cm
Duplicaat in klad
633 Plattegrond van de gemeente Heerjansdam, met aanduiding van de bestelkring, gedrukt 1867
Schaal 1: 50.000
Groot 15 x 18 cm
633 Plattegrond van de gemeente Ridderkerk, met aanduiding van de bestelkring, gedrukt 1867
Schaal 1: 50.000
Groot 18 x 15 cm
633 Plattegrond van de gemeente IJsselmonde, met aanduiding van de bestelkring, gedrukt 1865
Schaal 1: 50.000
Groot 15 x 18 cm
Alle plattegronden
Legenda aanwezig
Bladen uit de gemeenteatlas door J. Kuyper
634 Schetstekening van de plattegrond van Bergschenhoek, met aanduiding van de bestelkring 1921
Met bijlage
Schaal 1: 25.000
Groot 17 x 19 cm
In duplo
Eén exemplaar met opgave van de uitvoering der bestellingen
640 "Plattegrond Z.O. Hoekzolders Telegraafkantoor van het Posten Telegraafgebouw te Rotterdam 1917
Schaal 1: 50
Groot 30 x 54 cm
Legenda aanwezig
650 Lichtdruk van de "Plattegrond van het bijpost- en telegraafkantoor aan de Breede Hillelaan te Rotterdam" 1903
Schaal 1: 100
Groot 29 x 20 cm
650 "Bouwplan terrein Maashaven O.Z. Breede Hilledijk enz. gemeente Charlois, sectie D nr. 1987" 1903
Lichtdruk
Schaal 1: 500
Groot 37 x 42 cm
651 Plan tot " wijziging van lokalen voor de postdienst van het Posten Telegraafgebouw te Rotterdam" 1894
Plattegrond: Begane grond
Schaal 1: 100
Groot 20 x 20 cm
Legenda aanwezig
Behoort bij bestek no 36
653 Plan tot verbouwing van het bijpost- en telegraafkantoor Veerkade 1901
Lichtdruk
- Plattegrond van het kantoor
Schaal 1: 50
Groot 21 x 31 cm
Legenda aanwezig
In duplo
- Schetstekening van de plattegrond van het kantoor
Schaal 1: 50
Groot 33 x 41 cm
In duplo
655 Plan tot uitbreiding van de Beurs te Rotterdam 1906
Plattegronden
- Plan Begane grond en 1e verdieping van het Beursgebouw 1906
Schaal 1: 500
Groot 28 x 59 cm
- Gedeelte van de plattegrond - Begane grond - bestemd tot Rijks telegraaf- en telefoonkantoor 1906
Lichtdruk
Schaal 1: 100
Groot 35 x 62 cm
Legenda aanwezig
- Begane grond -en Kelderplan van kantoor E met aanduiding van gas- en lichtaansluitingen 1906
Lichtdruk
Geen schaalaanduiding
Groot 55 x 13 cm
656 "Plan tot verbouwing van het Post- en Telegraafgebouw te Rotterdam" 1914
Plattegrond en doorsnede
Schaal 10 cm = 10 meter (1: 100)
Groot 56 x 74 cm
Legenda aanwezig
659 Lichtdruk van de plattegrondtekening van het "bijpost- en telegraafkantoor aan de Maaskade nr. 93 te Rotterdam" 1930
Souterrain en bel-étage
Schaal 1: 100
Groot 26 x 19 cm
664 "Plattegrond van de Telegram-Telefoonzaal van de Telefooncentrale Rotterdam-Coolsingel met aanduiding van de indeling 1927
Schaal 1: 50
Groot 36 x 75 cm
Legenda aanwezig
665 Werktekeningen van de teletypeverbindingen i.v.m. proefnemingen met teletypetoestellen tussen Rotterdam-Liverpool en Rotterdam-Londen 1928
2 stuks
Groot 19 x 31 cm
667 Lichtdruk van een werktekening van de centraal-telefoonpost (systeem Ericsson & Co) op het Rijkstelegraafkantoor te Rotterdam 1895
Groot 31 x 27 cm
669 "Plattegrond van de Telegram- Telefoonzaal van de Telefooncentrale Rotterdam-Coolsingel" 1921
Schaal 1: 100
Groot 27 x 41 cm
"Plattegrond van de Telefoonzaal en Kruisverbindingszaal van de Telefooncentrale Rotterdam-Coolsingel" 1922
Schaal 1: 100
Groot 68 x 76 cm
Legenda aanwezig
670 Schetstekeningen van de plattegronden der bijkantoren te Rotterdam met aanduiding voor de plaatsing van een publieke telefooncel op ieder kantoor 1905
Met bijlage
- Plattegrond van het bijkantoor Avenue Concordia
Geen schaalaanduiding
Groot 21 x 33 cm
- Plattegrond van het bijkantoor "Boompjes"
Schaal 12 cm = 4 meter (1: 33 1/3)
Groot 33 x 42 cm
- Plattegrond van het bijkantoor Burg. de Roosstraat
Geen schaalaanduiding
Groot 33 x 42 cm
- Plattegrond van het bijkantoor Charlois
Geen schaalaanduiding
Groot 33 x 21 cm
- Plattegrond van het bijkantoor Goudsche Singel
Geen schaalaanduiding
Groot 20 x 31 cm
- Plattegrond van het bijkantoor 's-Gravendijkwal
Geen schaalaanduiding
Groot 33 x 21 cm
- Plattegrond van het bijkantoor Katendrecht
Geen schaalaanduiding
Groot 21 x 33 cm
- Plattegrond van het bijkantoor Kruiskade
Geen schaalaanduiding
Groot 33 x 21 cm
- Plattegrond van het bijkantoor Nieuwe Binnenweg
Geen schaalaanduiding
Groot 24 x 21 cm
- Plattegrond van het bijkantoor Veemarkt
Geen schaalaanduiding
Groot 21 x 16 cm
- Plattegrond van het bijkantoor aan de Veerkade
Geen schaalaanduiding
Groot 33 x 42 cm
680 Plattegrond van de bestelkring van het bijkantoor Burg. de Roosstraat 1906
Geen schaalaanduiding
Groot 29 x 39 cm
Plattegrond van de bestelkring van de bijkantoren Katendrecht en Afrikaanderplein 1906
Geen schaalaanduiding
Groot 33 x 42 cm
Plattegrond van de bestelkring van het bijkantoor Charlois 1906
Geen schaalaanduiding
Groot 48 x 71 cm
Plattegrond van de bestelkring van het bijkantoor Goudsche Singel 1906
Geen schaalaanduiding
Groot 33 x 21 cm
Plattegrond van de bestelkring van het bijkantoor Nieuwe Binnenweg 1906
Geen schaalaanduiding
Groot 26 x 26 cm
Plattegrond van de bestelkring van het bijkantoor Prins Hendrikkade 1906
Geen schaalaanduiding
Groot 21 x 33 cm
681 Schetstekening van de plattegrond van de bestelkring van het hulppost-telegraaf en telefoonkantoor te Slikkerveer 1908
Geen schaalaanduiding
Groot 33 x 42 cm
682 Schetstekening van de plattegrond van de bestelkring van het hulptelegraafkantoor te Hillegersberg 1912
Geen schaalaanduiding
Groot 67 x 2g cm
Legenda aanwezig
683 Schetstekening van de plattegrond van de bestelkring van de bijkantoren Katendrecht en Afrikaanderplein 1920
Geen schaalaanduiding
Groot 23 x 34 cm
Sassenheim
72 Lichtdruk van de "Plattegrond van de kelder, behorend bij plan voor het bouwen van een Post en Telegraafkantoor te Sassenheim" 1901
Schaal 1: 100
Groot 17 x 28 cm
72 Werktekening voor de aanleg van de "electrische installatie van het Post- en Telegraafkantoor te Sassenheim" 1933
Plattegronden
Schaal 1: 100
Groot 53 x 72 cm
Schiedam
73 Schetstekening van de plattegrond van het Telegraafkantoor te Schiedam z.j.
Schaal 1: 50
Groot 42 x 35 cm
73 "Schetsplan voor een Telegraafkantoor aan de Lange Haven te Schiedam" 1907
Schaal 1: 100
Groot 42 x 35 cm
Plan A voor 2 percelen
Plan B voor 1 perceel
73 Schetstekening van de plattegrond van het Postkantoor te Schiedam 1910
Schaal 1: 100
Groot 29 x 29 cm
Met intekening van een voorgenomen verbouwing
73 "Plan tot aan- en verbouw van het Postkantoor te Schiedam" 1909
Zijgevelaanzicht met doorsneden en plattegrond van de begane grond
Schaal 1: 100
Groot 53 x 66 cm
Legenda aanwezig
Behoort bij bestek no 48 (niet aangetroffen)
73 Schetstekening van de plattegrond van het Post- en Telegraafkantoor te Schiedam 1909
Schaal 1: 100
Groot 38 x 31 cm
Met intekening van bestaande en nieuwe lichtpunten; met detailschets van de plattegrond van het Telegraafkantoor
73 "Ontwerp verbouw Post- en Telegraafgebouw te Schiedam" z.j.
Voor- en zijgevelaanzicht met plattegronden van de begane grond en 1e verdieping
Schaal 1: 100
Groot 64 x 52 cm
Legenda aanwezig
Behoort bij bestek no 9 (niet aangetroffen)
Sliedrecht
747 Situatietekening van het gebied Merwede/Nieuwe Merwede van Dordrecht tot Hardinxveld met aanduiding van de bestelkring van het postkantoor te Sliedrecht 1867
Geen schaalaanduiding
Groot 18 x 31 cm
Legenda aanwezig
Vianen
74 "Ontwerp voor een Post- en Telegraafkantoor met directeurswoning te Vianen" 1930
Gevelaanzichten met doorsneden en plattegronden
Schaal 1: 100
Groot 79 x 73 cm
Behoort bij bestek no 12 (niet aangetroffen)
Vlaardingen
75 Situatie-schets van de ligging van een tweetal te koop aangeboden panden, resp. aan de Haven en aan de Schiedamscheweg te Vlaardingen 1905
Met bijlage
Geen schaalaanduiding
Groot 14 x 22 cm
75 Plattegrond-schets met inrichtingsplan voor het dienstlokaal van het postkantoor te Vlaardingen z.j.
Geen schaalaanduiding
Groot 18 x 18 cm
Waddinxveen
785 Plan tot verbouwing van het Post- en Telegraafkantoor te Waddinxveen 1912
Plattegronden
Schaal 1: 100
Groot 58 x 47 cm
Wateringen
792 Schetstekening van de plattegrond van Wateringen, met aanduiding van de kosteloze bestelkring 1869
Geen schaalaanduiding
Groot 15 x 18 cm
Werkendam
77 "Plattegrond van een gedeelte pastorie, open plaats en tuin van het Postkantoor te Werkendam" z.j.
Schaal 1: 50
Groot 26 x 52 cm
In viervoud (klad)
77 "Schetstekening van een bergplaats in de tuin van het Post- en Telegraafgebouw te Werkendam z.j.
Gevelaanzicht met doorsnede en plattegrond
Schaal 1: 50
Groot 28 x 33 cm
77 Situatie-schets van een te verkopen stuk grond van het perceel sectie A nr. 1728, waarschijnlijk behorend tot het postkantoor te Werkdam z.j.
Geen schaalaanduiding
Groot 19 x 44 cm
Woerden
78 Plan tot "Verbouwing van het Post- en Telegraafkantoor te Woerden" z.j.
Plattegrond van de belétage
Schaal 1: 100
Groot 26 x 27 cm
Legenda aanwezig
Behoort bij bestek no 30 (niet aangetroffen)
78 Lichtdruk van een werktekening van de plattegrond van het te verbouwen Post- en Telegraafkantoor te Woerden, met aanduiding van nieuw aan te brengen lichtpunten 1913
Schaal 1: 50
Groot 29 x 43 cm
78 Plan tot verbouwing van het Post- en Telegraafkantoor te Woerden 1914
In dorso
Plattegrond van souterrain en belétage
Schaal 1: 100
Groot 42 x 53 cm
Legenda aanwezig
In duplo
Behoort bij bestek 27 (niet aangetroffen)
78 Detailtekening van een deel van het souterrain van het Post- en Telegraafkantoor te Woerden met aanduiding van enkele aan te brengen veranderingen z.j.
Schaal 1: 100
Groot 26 x 19 cm
78 Kladtekening van de plattegrond van het stationspostlokaal te Woerden 1914
Schaal 1: 20
Groot 32 x 36 cm
78 Plattegrond van de gemeente Woerden met aanduiding van de diverse verplaatsingen van het Post- en Telegraafkantoor 1939
Schaal 8 cm = 200 meter (1: 2500)
Groot 43 x 83 cm
803 Plattegrond van de gemeente Woerden met aanduiding van de kosteloze bestelkring 1874
Met bijlage
Schaal 1: 50.000
Groot 15 x 18 cm
Blad uit de gemeenteatlas door J. Kuyper
Woudrichem
79 "Ontwerp voor een Post- en Telegraafkantoor met directeurswoning te Woudrichem" z.j.
Schaal 10 cm = 10 meter (1: 100)
Groot 62 x 83 cm
Blad I: Plattegronden
Blad II: Gevelaanzichten met doorsneden
Behoort bij bestek no 4 (niet aangetroffen)
Zwijndrecht
80 Lichtdruk van de "Plattegrond van het Post- en Telegraafkantoor te Zwijndrecht" z.j.
Schaal 1: 50
Groot 40 x 56 cm
Bijlage: plattegrond van de nieuwe toestand in duplo met aangebrachte wijzigingen
Groot 28 x 29 cm
80 "Verbouwingsplan van het Post- en Telegraafgebouw te Zwijndrecht" 1911
Plattegrond van begane grond en 1e verdieping
Schaal 1: 100
Groot 42 x 52 cm
Legenda aanwezig
Bijlage:
- Kladtekening van het verbouwingsplan der dienstlokalen op de belétage
Geen schaalaanduiding
Groot 19 x 33 cm
- Verbouwingsplan Belétage; plan van de Rijksbouwmeester
Schaal 1: 100
Groot 45 x 36 cm
Legenda aanwezig
- Verbouwingsplan Belétage en 1e verdieping; plan van de directeur, gewijzigd door de inspecteur
Schaal 1: 100
Groot 41 x 58 cm
Legenda aanwezig
Beschrijving van de series en archiefbestanddelen
- HET ARCHIEF VAN DE INSPECTIE DORDRECHT., A.
  - Algemeen., I.
    - Ingekomen en minuten van uitgaande stukken van de inspecteur van de Inspectie Dordrecht., 1928-1930; 1; 1 omslag
  - Bijzonder., II.
    - Kantoren.
      - Dirksland.
        - Stukken betreffende omzetting van het Post-, Telegraaf- en Telefoonkantoor te Dirksland in een hulppost-, telegraaf- en telefoonkantoor., 1928; 2; 1 omslag
      - Dordrecht.
        - Stukken betreffende de verplaatsing van een postagentschap te Dordrecht naar een telefoonstation, nadien tevens ingesteld als telegraafstation., 1928; 3; 1 omslag
        - Rapporten, binnengekomen bij de inspecteur der Posterijen en Telegrafie te Dordrecht van de directeuren van het Rijkstelegraafkantoor te Dordrecht en de (hulp)kantoren te Leerdam, Made en Oudenbosch betreffende de betrouwbaarheid van het personeel en de te treffen maatregelen in geval van staking of onlusten., 1919; 4; 1 omslag
        - Akte van overeenkomst tussen het Rijk en de gemeente Dordrecht wegens het postvervoer met de gemeentelijke veerdiensten Dordrecht-Zwijndrecht v.v. en Dordrecht-Papendrecht v.v., afschrift., 1921; 5; 1 stuk
        - Akte van overeenkomst tussen het Rijk en de aannemer T. Piere wegens het uitvoeren van de postrit van het postkantoor te Dordrecht naar het spoorwegstation aldaar v.v., afschrift., 1924; 6; 1 stuk
        - Verzamelstaat, opgemaakt door de inspecteur van de Posterijen en Telegrafie te Dordrecht, met overzicht van het postverkeer op diverse hulpkantoren ressorterend onder de Inspectie-afdeling Dordrecht over het dienstjaar concept., 1926; 7; 1 stuk
      - Dorst.
        - Besluit van de directeur-generaal der Posterijen en Telegrafie betreffende de vestiging van een telegraaf- en telefoonstation te Dorst., 1928; 8; 1 stuk
        - Bouwtekening van het Post- en Telegraafkantoor te Geertruidenberg., 1929; 9; 1 stuk
      - Gorinchem.
        - Besluit van de directeur-generaal der Posterijen en Telegrafie betreffende de vestiging van een telefoonstation in het perceel Rombout-Hoogerbeetsstraat 5 te Gorinchem., 1928; 10; 1 stuk
        - Bouwtekening van het Post- en Telegraafkantoor te Gorinchem., 1929; 11; 1 stuk
        - Lijst van buurtschappen, gelegen binnen de kring van het Post- en Telegraafkantoor te Gorinchem, waarvoor het locaal posttarief voor brieven en briefkaarten van toepassing is., 1928; 12; 1 stuk
      - Heerjansdam.